臺灣新竹地方法院刑事宣示判決筆錄　　100年度審訴字第243號
公　訴　人　臺灣新竹地方法院檢察署檢察官
被　　　告　官大瑜
指定辯護人　本院公設辯護人林建和
上列被告因違反毒品危害防制條例案件，檢察官提起公訴（99年
度毒偵字第2031號）後，聲請改依協商程序而為判決，本院於中
華民國100 年5 月25日下午4 時，在本院刑事第十一法庭宣示判
決，出席職員如下：
　　　　　　　　審判長法　官　劉兆菊
　　　　　　　　　　　書記官　林兆嘉
　　　　　　　　　　　通　譯　邱立杰
法官起立朗讀判決主文、犯罪事實要旨、處罰條文，及告以上訴
限制、期間並提出上訴狀之法院，且諭知記載其內容：
一、主  文：
    官大瑜施用第一級毒品，累犯，處有期徒刑拾月。又施用第
    二級毒品，累犯，處有期徒刑陸月。應執行有期徒刑壹年壹
    月。
二、犯罪事實要旨：
（一）官大瑜前於民國87年間，因施用第二級毒品案件，經本院
      於87年7 月17日以87年度毒聲字第274 號裁定送觀察、勒
      戒後，因認無繼續施用毒品之傾向，於87年8 月7 日執行
      完畢釋放出所，經臺灣新竹地方法院檢察署檢察官於87年
      8 月7 日以87年度偵字第4746號為不起訴處分確定。又於
      同年間，因施用第二級毒品案件，經本院於87年9 月23日
      以87年度毒聲字第680 號裁定送觀察、勒戒後，認無繼續
      施用毒品傾向，於87年10月15日執行完畢釋放出所，經臺
      灣新竹地方法院檢察署檢察官於87年10月13日以87年度偵
      字第6617號為不起訴處分確定。又於88年間，因施用第二
      級毒品案件，經本院於88年3 月15日以88年度毒聲字第44
      7 號裁定令入戒治處所施以強制戒治，嗣因執行成效良好
      ，經本院於89年2 月10日以89年度毒聲字第412 號裁定停
      止戒治，所餘戒治期間付保護管束，而於89年3 月3 日出
      所，迄至89年5 月1 日保護管束期滿未經撤銷而視為執行
      完畢；刑責部分則經本院於89年3 月21日以88年度竹東簡
      字第75號判決判處有期徒刑5 月確定，嗣經本院於89年7
      月6 日以89年度聲字第708 號裁定免除刑之執行確定。又
      於90年間，因施用第二級毒品案件，經本院於90年6 月27
      日以90年度毒聲字第908 號裁定令入戒治處所施以強制戒
      治，嗣因執行成效良好，經本院於91年4 月11日以91年度
      毒聲字第417 號裁定停止戒治，所餘戒治期間付保護管束
      ，而於91年5 月8 日出所，迄至91年7 月31日保護管束期
      滿未經撤銷而視為執行完畢；刑責部分則經本院於90年6
      月4 日以90年度竹北簡字第120 號判決判處有期徒刑6 月
      確定，於91年9 月13日徒刑易科罰金執行完畢。又於93年
      間，因連續施用第一、二級毒品等案件，經本院於94年12
      月5 日以94年度訴字第522 號判決判處有期徒刑10月、8
      月、1 年6 月、10月，復經臺灣高等法院於95年2 月25日
      以95年度上訴字第475 號判決確定，再經本院於96年8 月
      10日以96年度聲減字第932 號裁定減刑為有期徒刑5 月、
      4 月、9 月、5 月，應執行有期徒刑1 年10月確定(甲)；又
      於95年間，因施用第二級毒品案件，經本院於95年12月15
      日以95年度易字第618 號判決判處有期徒刑1 年確定；又
      於同年間，因竊盜案件，經本院於96年1 月9 日以95年度
      易字第657 號判決判處有期徒刑8 月確定，上揭2 案復經
      本院於於96年8 月10日以96年度聲減字第932 號裁定減刑
      為有期徒刑6 月、4 月，應執行有期徒刑9 月確定(乙)，上
      揭(甲)(乙)接續執行，於97年11月28日縮短刑期假釋出監，所
      餘刑期交付保護管束，迄至98年2 月6 日保護管束期滿假
      釋未經撤銷視為執行完畢。
（二）詎官大瑜仍不知悔改，於前揭觀察、勒戒及強制戒治執行
      完畢釋放之5 年內，另因施用毒品案件，經刑之追訴處罰
      後，復基於施用第一級毒品海洛因之犯意，旋即於上揭時
      地，以將第一級毒品海洛因摻入香菸內點燃後吸取煙霧之
      方式，非法施用第一級毒品海洛因1 次。另復基於施用第
      二級毒品甲基安非他命之犯意，於99年10月14日晚間7 、
      8 時許，在其位於新竹縣芎林鄉○○路○ 段576 號之住處
      內，以將第二級毒品甲基安非他命放入吸食器內燒烤後吸
      取煙霧之方式，非法施用第二級毒品甲基安非他命1 次。
      嗣於99年10月14日凌晨0 時21分，官大瑜在新竹縣竹北市
      ○路口闖越紅燈，經警攔查，發現其為毒品列管人口，乃
      於99年10月14日晚間9 時在新竹縣政府警察局竹北分局六
      家派出所內採尿送驗，因鑑驗結果呈可待因、嗎啡、安非
      他命、甲基安非他命陽性反應，始查悉上情。
（三）案經新竹縣政府警察局竹北分局報告臺灣新竹地方法院檢
      察署檢察官偵查起訴後，經檢察官聲請認罪協商判決，由
      本院合議庭裁定由受命法官獨任改依協商程序而為判決。
三、處罰條文：
    毒品危害防制條例第10條第1項、第2項、刑法第11條前段、
    第47條第1項、第51條第1項第5款。
四、協商判決除有刑事訴訟法第455 條之4 第1 項第1 款於本訊
    問程序終結前，被告撤銷協商合意或檢察官撤回協商聲請者
    ；第2 款被告協商之意思非出於自由意志者；第4 款被告所
    犯之罪非第455 條之2 第1 項所定得以協商判決者；第6 款
    被告有其他較重之裁判上一罪之犯罪事實者；第7 款法院認
    應諭知免刑或免訴、不受理者情形之一，及違反同條第2 項
    「法院應於協商合意範圍內為判決；法院為協商判決所科之
    刑，以宣告緩刑或2 年以下有期徒刑、拘役或罰金為限」之
    規定者外，檢察官與被告均不得上訴。
五、如有前項得上訴之情形，得自收受宣示判決筆錄送達之日起
    10日內，向本院提出上訴書狀，上訴於第二審法院。
本案經檢察官洪期榮到庭執行職務。
中    華    民    國    100    年    5    月    25    日
                  刑事第九庭    書  記  官  林兆嘉
                                審判長法官  劉兆菊
以上筆錄正本係照原本作成。
中    華    民    國    100    年    5    月    25    日
                                書  記  官  廖宜君
附錄本案論罪科刑法條：
毒品危害防制條例第10條
施用第一級毒品者，處6月以上5年以下有期徒刑。
施用第二級毒品者，處3年以下有期徒刑。